【裁判字號】    94,訴,892
【裁判日期】    950413
【裁判案由】    違反槍砲彈藥刀械管制條例
【裁判全文】
臺灣臺南地方法院刑事判決               94年度訴字第892號
公  訴  人  臺灣臺南地方法院檢察署檢察官
被      告  乙○○
                    （另案羈押於台南看守所）
上列被告因違反槍砲彈藥刀械管制條例案件，經檢察官提起公訴
（94年度偵字第6810號），本院判決如下：
    主  文
乙○○未經許可，持有子彈，累犯，處有期徒刑拾月，併科罰金
新臺幣貳萬元。罰金如易服勞役，以銀元參佰元即新臺幣玖佰元
折算壹日。扣案之制式子彈參顆、改造子彈拾伍顆，均沒收。
    事  實
一、乙○○（原名林世保，綽號『阿平』）前於民國八十四年間
    因詐欺、竊盜等罪，經臺灣嘉義地方法院各判處有期徒刑六
    月，並定執行刑有期徒刑十月，復與搶奪罪等罪合併定應執
    行刑有期徒刑三年八月，於八十八年六月五日縮短刑期假釋
    出監，並於九十年五月三日假釋期滿執行完畢。猶不知警惕
    ，明知子彈係經主管機關公告查禁，非經主管機關許可，不
    得持有，竟於九十四年二月間某日，在臺南市○○○路○段
    九六號「好樂迪ＫＴＶ」對面，以新臺幣（下同）八千元之
    價格，向甲○○（綽號『小李』，業經本院判決確定）購入
    二十顆改造子彈，並由丙○○（綽號『胖胖』，業經本院判
    決確定）代與甲○○完成交易。之後，丙○○再於同日晚間
    前往臺南市○區○○路六二號「九個酒ＰＵＢ」廁所內，將
    該二十顆子彈交付予乙○○收受。嗣於九十四年四月八日中
    午十二時四十七分許，為警持搜索票在臺南縣新營市○○○
    街二十一號查獲甲○○非法持有與前開子彈同批之具有殺傷
    力之制式子彈三顆、改造子彈二十三顆，循線追查始知悉上
    情。
二、案經臺灣臺南地方法院檢察署檢察官指揮內政部警政署刑事
    警察局移送臺灣臺南地方法院檢察官偵查起訴。
    理  由
一、訊據被告矢口否認有何持有子彈犯行，辯稱：並未委託丙○○向甲○○買子彈，因其催討丙○○償還修車費用，才引起
    丙○○挾怨報復云云。經查：
（一）上開事實業據被告甲○○、丙○○於偵查中及本院審理渠
      等各自涉案部分時，均坦承上情不諱，且有制式子彈三顆
      、改造子彈二十三顆扣案可資佐證，而扣案之子彈經送鑑
      定結果，其中二十顆，係土造子彈，具直徑約九ｍｍ金屬
      彈頭，經取樣七顆試射結果，均可擊發，認具殺傷力；另
      三顆，認均係口徑九ｍｍ制式子彈，均具殺傷力；另三顆
      ，認均係土造子彈，具直徑約九ｍｍ金屬彈頭，經取樣一
      顆試射結果，可擊發，認具殺傷力等情，有內政部警政署
      刑事警察局九十四年四月十三日刑鑑字第０九四００五七
      四七０號槍彈鑑定書一份在卷可稽，此外並有內政部警政
      署刑事警察局搜索扣押筆錄、扣押物品目錄表、扣案子彈
      照片三張、指認現場照片六張及行動電話監聽譯文等件在
      卷可憑。
（二）次查，證人即同案被告甲○○於偵查中結證稱：「因為阿
      平說他要，我是在臺南市好樂迪ＫＴＶ轉讓十顆（應為二
      十顆）子彈給阿平的小弟丙○○，是阿平叫我拿給丙○○
      就可以了」、「我當天確實有收八千元，並用襪子裝著十
      發（應為二十顆子彈）給丙○○」，並於本院審理被告乙○○被訴持有子彈案件時，證稱：「有（賣二十顆子彈）
      ，在臺南市○○○路○段九六號好樂迪ＫＴＶ旁邊」、「
      （九十四年四月八日在檢察官訊問時，有證述是將子彈轉
      讓給阿平，並將子彈交給大胖，有何意見？）當時我是因
      為我不承認我有販賣，所以我才說用送的，我認為持有的
      罪比較輕，因為我有跟檢察官說阿平、大胖是在一起，警
      察告訴我，我們的行蹤都被他們錄音，所以叫我要照實講
      」等語，核與證人即同案被告丙○○於偵查中結證稱：「
      他（即被告乙○○）說要我去跟甲○○拿東西，之後我就
      到中華路黃金拍檔ＫＴＶ（好樂迪ＫＴＶ隔壁）與甲○○
      交易，我與甲○○見面時拿八千元給甲○○，甲○○就拿
      一個襪子內裝二十發子彈給我」、「我在中華路那邊上甲○○的車，甲○○當面交給我黑色的襪子，裡面有二十發
      子彈，我就交八千元給甲○○，我會交八千元給甲○○，
      是乙○○叫我這麼做的」、「我向甲○○購買子彈後，當
      天晚上，就過去該ＰＵＢ（九個酒ＰＵＢ）將子彈交給乙○○，因為乙○○叫我拿過去給他，我子彈不是買給自己
      用的，是乙○○要用的」等語大致相符，復經證人丙○○
      指認買賣子彈、交付子彈等地點無誤。參以證人甲○○係
      於九十四年四月八日被警方查獲持有前開子彈，經本院裁
      定羈押並禁止接見通信，隨即於九十四年五月二十六日循
      線查獲證人丙○○，復為本院羈押並禁止接見通信，衡情
      證人甲○○、丙○○被查獲後，並無串證之虞，是證人甲○○、丙○○所述上情，應可採信與事實相符。被告乙○○雖辯稱證人丙○○前撞毀其所有車輛，兩人因修理費用
      致生不快，證人丙○○才會誣陷入罪云云，惟查，證人甲○○既與被告乙○○並無仇恨，又乏與證人丙○○串證之
      機會，而證人甲○○、丙○○證述買賣、轉讓子彈之時間
      、地點又契合一致，自難認證人丙○○上開證言係構陷被
      告乙○○之妄詞。是被告乙○○所辯，即難憑採。
（三）證人丙○○雖於本院審理被告乙○○所涉上情時，改證稱
      ：「我上次（偵查中）講的是我氣頭上的話，我怕乙○○
      去我家裡要錢，所以我才這樣說，他有去我家要過錢，所
      以上次訊問我陳述不實在，我偷開乙○○的車，把車撞壞
      ，乙○○向我叔叔要錢，要三、四十萬元，這是在九十四
      年一、二月間的事情，因為阿平說要賠他一半的錢，但是
      我家經濟不好，乙○○去我家向我媽媽要錢，所以我才誣
      告他，他有給我五千元，但是沒有叫我跟甲○○買子彈。
      」云云，嗣又證稱：「（九十四年二月間你是否曾經向甲○○買二十顆子彈？）有，是八千元之價格」、「是乙○○的朋友拿給我五千元，我自己添三千元」、「乙○○拿
      五千元給我，要給甲○○，我不知道這個錢要幹嘛，另外
      三千元是我自己添上去要買子彈的錢」、「他（甲○○）
      告訴我他有子彈，我就告訴他要以三千元向他買子彈」、
      「我好奇要用三千元看看可以拿幾個子彈來看看，要看子
      彈是否是真的，甲○○當場就把襪子打開給我看，我說我
      大哥叫我拿五千元要還甲○○，然後我就拿三千元給他，
      所以我總共拿了八千元給他，他就拿子彈給我，我不知道
      這是什麼意思」、「我是跟甲○○說要拿三千元買子彈來
      看」云云，觀諸證人丙○○前開證詞，就購買二十顆子彈
      的價格，究竟為八千元或三千元，前後已有嚴重矛盾；證
      人丙○○對其交付三千元給甲○○之目的為「看看子彈」
      抑或「購買子彈」乙節，也語焉不詳；且關於證人甲○○
      隨身攜帶子彈置放於「襪子」中，隨意交人觀看等陳述，
      亦令人匪夷所思。蓋子彈為違禁物品，若無一定隱密之交
      易環境或相當價格，賣主豈敢任意交易子彈，使自己身陷
      被追訴之危險？然依證人丙○○於本院審理時所述上情，
      買賣雙方既未約定子彈單價，甚至對於是否成立買賣均有
      疑問，證人甲○○卻在買賣條件仍有疑義之情況下，將子
      彈交給證人丙○○云云，顯然違背常情，亦與其於偵查中
      及本院前次審理時證述內容嚴重齟齬，堪認證人丙○○係
      為迴護、曲附被告，其所為臨訟編撰之證詞，自難採信。
（四）綜上所述，被告乙○○所辯上情，既不足取，其於上開時
      、地持有改造子彈二十顆之犯行，事證明確，應堪認定。
二、核被告乙○○所為，係犯槍砲彈藥刀械管制條例第十二條第
    四項之未經許可持有子彈罪。又被告乙○○有事實欄所載之
    前科科刑及執行紀錄，有臺灣臺南地方法院檢察署刑案資料
    查註紀錄表、臺灣高等法院被告全國前案紀錄表各一件在卷
    可按，其受有期徒刑之執行完畢，五年以內再犯有期徒刑以
    上之罪，為累犯，應依刑法第四十七條之規定，加重其刑。
    爰審酌被告乙○○犯罪之動機、目的、手段，犯罪時所受之
    刺激及其品性、生活狀況、智識程度、犯罪所生之損害，及
    渠等於審理中由飾圖狡辯犯後態度不佳等一切情狀，量處如
    主文所示之刑，並諭知罰金易服勞役之折算標準，以示懲儆
    。扣案之制式子彈三顆、土造子彈二十三顆，依槍砲彈藥刀
    械管制條例第五條之規定均為違禁物，惟其中土造子彈八顆
    業經取樣試射而不存在，爰僅就剩餘之土造子彈十五顆及制
    式子彈三顆，依刑法第三十八條第一項第一款之規定宣告沒
    收，附為敘明。至被告乙○○於上開時、地持有之改造子彈
    二十顆，既乏證據現在仍然存在，未免將來執行困難，爰不
    另為沒收之諭知。至證人丙○○於本院審理時，就其是否代
    被告乙○○購入子彈二十顆，並轉交被告乙○○此於案情有
    重要關係之事項，在本院審理時，供前具結，而為虛偽陳述
    ，詳如前述，此部分所涉偽證罪嫌，應由臺灣臺南地方法院
    檢察署另行依法辦理，併此敘明。
據上論斷，應依刑事訴訟法第二百九十九條第一項前段，槍砲彈
藥刀械管制條例第十二條第四項，刑法第十一條前段、第四十七
條、第四十二條第二項、第三十八條第一項第一款，罰金罰鍰提
高標準條例第二條，判決如主文。
本案經檢察官丁○○到庭執行職務
中    華    民    國    95    年    4     月    13    日
                  刑事第三庭  審判長法  官  陳振謙
                                    法  官  鍾邦久
                                    法  官  王慧娟
以上正本證明與原本無異。
如不服本判決，應於判決送達後10日內，向本院提出上訴狀。
                                    書記官  陳淑貞
中    華    民    國    95    年    4     月    13    日
附錄法條：
槍砲彈藥刀械管制條例第12條第4項
未經許可，持有、寄藏或意圖販賣而陳列子彈者，處 5 年以下有
期徒刑，併科新台幣 300 萬元以下罰金。


司法院資訊處製作；財團法人民間司法改革基金會備份。
